臺灣高雄地方法院刑事判決　　　　　　　 96年度易字第149號
公　訴　人　臺灣高雄地方法院檢察署檢察官
被　　　告　甲○○
上列被告因竊盜案件，經檢察官提起公訴（95年度偵字第28939
號），本院判決如下：
    主  文
甲○○結夥三人攜帶兇器竊盜，累犯，處有期徒刑柒月。
    事  實
一、甲○○曾於民國93年間，因公共危險案件，經本院以93年度
    交簡字第176 號判處有期徒刑3 月確定，於93年4 月13日易
    科罰金執行完畢。猶不知悔改，復與姓名年籍不詳，綽號「
    老仔」、「阿弟仔」之成年男子共同基於意圖為自己不法所
    有之犯意聯絡，結夥3 人於95年9 月3 日，駕駛甲○○向曾
    永權借得車號6423-GP 號之自小貨車，攜帶甲○○所有，客
    觀上足對人之生命、身體、安全構成威脅，可供兇器使用之
    檳榔刀1 把，至高雄縣杉林鄉○○村○○巷○○道路旁林錦
    宏之檳榔園內，以持檳榔刀割取檳榔樹上檳榔之方式，共同
    竊取數串檳榔（價值約新台幣2,000 元），並於得手後，攜
    帶所竊檳榔欲離去之際，為林錦宏發覺，報警處理後，經由
    其等所駕自小貨車車號，查得係甲○○向曾永權所借車輛後
    ，始悉上情。
二、案經高雄縣政府警察局旗山分局報請臺灣高雄地方法院檢察
    署檢察官偵查起訴。
    理  由
壹、證據能力部分：
    按被告以外之人於審判外之言詞或書面陳述，除法律有規定
    者外，不得作為證據，刑事訴訟法第159 條第1 項定有明文
    ；被告以外之人於審判外之陳述，雖不符同法第159 條之1
    至159 條之4 之規定，而經當事人於審判程序同意作為證據
    ，法院審酌該言詞陳述或書面陳述作成時之情況，認為適當
    者，亦得為證據。當事人、代理人或辯護人於法院調查證據
    時，知有第159 條第1 項不得為證據之情形，而未於言詞辯
    論終結前聲明異議者，視為有前項之同意，同法第159 條之
    5 第2 項亦有明文。查證人林錦宏於警詢中所為證述、台灣
    高雄地方法院檢察署檢察官囑託高雄縣政府警察局旗山分局
    員警勘驗現場後，所製作之員警職務報告、現場略圖，性質
    雖均屬傳聞證據，惟被告於法院調查證據時，均知有第159
    條第1 項不得為證據之情形，而未於言詞辯論終結前聲明異
    議，本院復審酌上開證據作成時並無偽造之動機，其虛偽之
    可能性極小，認為適當，依上開說明，應視為有刑事訴訟法
    第159 條之5 第1 項之同意而有證據能力。
貳、實體部分
一、訊據被告甲○○固不否認曾於上揭時地，偕同綽號「老仔」
    、「阿弟仔」之成年男子，攜帶檳榔刀至林錦宏之檳榔園割
    取數串檳榔之事實，惟矢口否認有何竊盜犯行，辯稱：因伊
    有包攬他人之檳榔園收割檳榔，且頭部曾受過傷，記不清楚
    道路方向，誤以為林錦宏之檳榔園為其所包攬，始會至該處
    收割檳榔云云。
二、經查：
  (一)前揭被告於95年9 月3 日，夥同綽號「老仔」、「阿弟仔」
    之成年男子，駕駛車號6423-GP 號之自小貨車，攜帶檳榔刀
    至林錦宏種植之檳榔園收取檳榔等情，業據被告於審理中坦
    承不諱（見本院卷第12頁），核與證人即出借上開自小貨車
    予被告之曾永權於警詢中證稱，6423-GP 自小貨車係伊出借
    予被告，平常均係被告在使用等語（見警詢卷第5 頁）；證
    人即被害人林錦宏於警詢及偵查中證述，其於95年9 月3 日
    早上11時許，在其檳榔園旁發現包含被告在內之3 人，手提
    剛割下的檳榔自檳榔園步出等語相符（見警詢卷第7 、8 頁
    、偵查卷第9 、1 0 頁），復有查獲相片4 張在卷可稽（見
    警詢卷第10、11頁），自堪信為真。
  (二)被告確有包攬他人檳榔園採收等情，雖據證人陳帶娣到庭證
    述：我在杉林鄉的月眉村種了1 分的檳榔，自去年起，以一
    年2 、3 千元的代價，包給被告採收等語明確（見本院卷第
    24頁），惟經台灣高雄地方法院檢察署檢察官囑託高雄縣政
    府警察局旗山分局員警至現場勘驗結果，陳帶娣之檳榔園位
    在高雄縣杉林鄉○○村○○巷○○道路旁，被害人林錦宏之
    檳榔園則在高雄縣杉林鄉月美村大坑山區○○道路旁，兩地
    相隔約1.5 公里等情，有該分局偵查佐黃瑞星製作之職務報
    告及兩地現場略圖等件在卷可參（見本院卷第31、33頁）。
    另參以陳帶娣曾帶領被告至其檳榔園2 、3 次等情，據證人
    陳帶娣到庭證述明確（見本院卷第24頁），足認被告對陳帶
    娣檳榔園之地理位置應不致陌生，實無將1.5 公里以外他人
    檳榔園，誤認為係陳帶娣所有檳榔園之理。
  (三)證人即被害人林錦宏於偵查中證稱：「（問：當天甲○○採
    檳榔之情形為何？）答：我看到有三個人拿一把可以伸縮的
    長刀，大概一個人的高度在割檳榔，我問他們說是誰叫你們
    來割的，他說是他朋友包攬的叫他來割，我問他朋友叫什麼
    名字，他講不出來，我就跟他說這個檳榔是我的，他就開始
    跟我談價錢，我跟他說這不是價錢的問題，你們來割就是不
    對，之後他們檳榔放著就走了‧‧‧」等語（見偵查卷第10
    頁），則被告於該時所稱林錦宏之檳榔園係其朋友包攬，委
    託其來收割等語，與其嗣後辯稱誤以為該檳榔園為其包攬云
    云，已不相同，足令人質疑其辯詞之真實性，況不論林錦隆
    之檳榔園係被告或其朋友所包攬，被告主觀既認有權至該處
    收割檳榔，自可當場向林錦宏告知其所認該檳榔園屬何人所
    有，或其朋友何人委託至該處收割檳榔，惟被告除當場無法
    告知林錦宏上開答案外，後於偵查中到庭亦稱：「（問：你
    受何朋友委託？）答：我不知道，他只跟我說那個地方而已
    ，我也無法聯絡他」等語（見偵查卷第10頁），而此被告當
    場無法說明究係何人委託其到場採收檳榔等情，與其所辯頭
    部受傷，記不清楚行車方向根本無涉，堪認被告前揭所辯，
    均係卸責之詞，難認可採。本件被告所為前開犯行，事證明
    確，洵堪認定。
三、按刑法第321 條第1 項第3 款之攜帶兇器竊盜罪，係以行為
    人攜帶兇器竊盜為其加重條件，此所謂兇器，其種類並無限
    制，凡客觀上足對人之生命、身體、安全構成威脅，具有危
    險性之兇器均屬之，且祇須行竊時攜帶此種具有危險性之兇
    器為已足，並不以攜帶之初有行兇之意圖為必要（最高法院
    79年臺上字第5253號判例可資參照），本案被告所持檳榔刀
    1 把雖未扣案，惟由該刀可自檳榔樹上割下檳榔果實等情，
    足認若非質地堅硬且銳利之物，應無法輕易為之，若持該檳
    榔刀用以攻擊人體，顯足以造成傷害，是認該檳榔刀客觀上
    可對人之生命、身體構成威脅，具有危險性，應屬刑法第32
    1 條第1 項第3 款所定兇器。是核被告偕同綽號「老仔」、
    「阿弟仔」成年男子，攜帶檳榔刀至被害人之檳榔園竊取檳
    榔，所為係犯刑法第321 條第1 項第3 、4 款之結夥三人攜
    帶兇器竊盜罪。被告與綽號「老仔」、「阿弟仔」成年男子
    就上開犯行，互有犯意聯絡及行為分擔，為共同正犯。又被
    告曾於93年間，因公共危險案件，經本院以93年度交簡字第
    176 號判處有期徒刑3 月確定，於93年4 月13日易科罰金執
    行完畢等情，有臺灣高等法院被告前案紀錄表1 紙在卷可稽
    ，其於上開徒刑執行完畢後5 年內，再故意犯本件最重本刑
    為有期徒刑以上之罪，為累犯，應依刑法第47條第1 項之規
    定加重其刑。爰審酌被告不思以正當方式取得財物，竟貪圖
    私慾，結夥3 人攜帶兇器竊取他人之物，侵害他人財產安全
    ，犯後復未坦承犯行，態度難認良好，惟念已與被害人達成
    和解，有和解書1 紙在卷可稽等一切情狀，量處如主文所示
    之刑。另被告行竊所用檳榔刀並未扣案，為免日後執行困難
    ，不對之為沒收之諭知，併此敘明。
據上論斷，應依刑事訴訟法第299 條第1 項前段，刑法第28 條
、第321 條第1 項第3 款、第4 款、第47條第1 項，判決如主文
。
本案經檢察官乙○○到庭執行職務。
中　　華　　民　　國　　96　　年　　5 　　月　　22　　日
                  刑事第十二庭  審判長法　官  施柏宏
                                      法　官  林書慧
                                      法  官  黃宗揚
以上正本證明與原本無異。
如不服本判決，應於收受送達後10日內向本院提出上訴書狀。
中　　華　　民　　國　　96　　年　　5 　　月　　22　　日
 　　　　　　　　　　　　　　　       書記官  王壹理
附錄本判決論罪科刑法條：
刑法第321條
犯竊盜罪而有左列情形之一者，處 6 月以上、 5 年以下有期徒刑：
一  於夜間侵入住宅或有人居住之建築物、船艦或隱匿其內而犯之者。
二  毀越門扇、牆垣或其他安全設備而犯之者。
三  攜帶兇器而犯之者。
四  結夥三人以上而犯之者。
五  乘火災、水災或其他災害之際而犯之者。
六  在車站或埠頭而犯之者。
前項之未遂犯罰之。
